【裁判字號】    95,重訴,16
【裁判日期】    970514
【裁判案由】    違反銀行法等
【裁判全文】
臺灣臺南地方法院刑事判決              95年度重訴字第16號
公  訴  人  臺灣臺南地方法院檢察署檢察官
被      告  丙○○
選任辯護人  裘佩恩律師
被      告  甲○○
選任辯護人  林明輝律師
上列被告等因違反證券投資信託及顧問法案件，檢察官提起公訴
（96年度偵字第4689號、第4996號、第5326號、9513號、第9934
號）後，聲請改依協商程序而為判決，本院合議庭裁定由受命法
官獨任進行認罪協商程序，判決如下：
    主  文
丙○○、甲○○共同經營全權委託投資業務，對客戶為詐欺行為
，各處有期徒刑壹年貳月，均減為有期徒刑柒月，均緩刑參年。
    事實及理由
一、犯罪事實：引用起訴書之記載（如附件）。
二、證據：
（一）被告丙○○、甲○○於警訊、檢察官偵查中，及本院審理
      時之自白。
（二）證人即共同被告戊○○、甲○○、丁○○、庚○○、乙○○、辛○○、己○○等之證詞。
（三）卷附扣案之電話帳單4冊、匯款單2張、陞鑫公司行政表格
      1冊、打卡單2張，名片、客戶資料、會議紀錄、操盤資料
      、聖堡威廉公司企劃書、股東名冊、記事本、記事本各1
      冊，光碟1片；聖堡威廉投顧公司執行單、華氏鼎投顧公
      司執行單、尚益投顧公司執行單、天力投顧公司執行單各
      1冊，股票操作績效表1份，天力投顧公司分析報告、邵氏
      投顧公司投資分析報告、文件資料、全泰證券開戶日報表
      、060125BIT代操商品專案資料各1冊，網路下載資料帳號
      帳冊7張、名片通訊資料5張、集團識別證10張、硬碟4顆
      、D8錄影帶4捲及監視錄影機1台，戊○○集團組織架構圖
      計6頁，戊○○集團中央管理處舉辦2005遠征之投資宣傳
      資料、戊○○對各投顧公司戰情中心人員指示代操下單買
      賣股票之即時通訊（MSN）資料、戊○○吸金集團有關「
      夏日脈動」代操信昌電子之買賣紀錄、戰管中心證戰系統
      企劃草案資料、戊○○集團證戰中心教育訓練資料、「夏
      日脈動」代操信昌電子之作戰單位時間表資料、代操業務
      推廣之Q&A各1冊，以及戊○○及其幹部之投資說明會會場
      翻拍照片4張、華氏鼎證券投資顧問股份有限公司投資人
      施振南明細單、公司變更登記表，以及陳麗華、庚○○及
      邱屘意之投資資料各1份。
三、本件經檢察官與被告等於審判外達成協商之合意，被告等已
    認罪，其合意內容為：被告丙○○、甲○○願受科刑範圍各
    為有期徒刑1年2月，均減為有期徒刑7月，及緩刑3年之宣告
    。經查，上開協商合意並無刑事訴訟法第455條之4第1項所
    列情形之一，檢察官聲請改依協商程序而為判決，本院爰不
    經言詞辯論，於協商合意範圍內為協商判決，合予敘明。
四、按被告等行為後，刑法於95年7月1日修正施行，依修正後刑
    法第2條第1項：「行為後法律有變更者，適用裁判時之法律
    。但裁判前之法律有利於行為人者，適用最有利於行為人之
    法律。」之規定，則：
（一）修正後刑法第28條關於成立共同正犯之標準，將原來共同
      正犯之共同「實施」犯罪，改為共同「實行」犯罪，排除
      完全未參與犯罪相關行為實行之「陰謀共同正犯」及「預
      備共同正犯」，修正後之共同正犯之可罰性要件之範圍雖
      已限縮，但無礙於共謀正犯之成立，適用修正前之法律，
      對於被告等並無不利。
（二）修正後刑法刪除第55條關於牽連犯之規定，依修正前即被
      告行為時之規定，應從一重罪處斷；而修正後之刑法既已
      刪除牽連犯之規定，則所犯上述各罪應依數罪併罰之規定
      分論併罰。比較新舊法之規定，修正後之規定並非較有利
      於被告等。
（三）綜上新舊法比較，以適用修正前之刑法較有利於被告等。
五、核被告丙○○、甲○○所為，均係違反證券投資信託及顧問
    法第105條第2項經營全權委託投資業務，對客戶為詐欺行為
    罪、同法第107條第1款未經主管機關許可，經營全權委託投
    資業務罪。所謂經營業務，係以反覆從事同種類之事務為目
    的之社會活動，當然含有反覆實施之性質，與行為後侵害狀
    態繼續之即成犯不同，應為實質一罪。查被告等自94年間起
    至95年3月7日止，為上開之犯行，乃一經常性提供服務之社
    會活動，當然含有反覆實施之性質，應僅論以實質一罪；且
    其等所犯上開二罪間，有方法結果之牽連關係，應依修正前
    刑法第55條規定，從一重之經營全權委託投資業務，對客戶
    為詐欺行為罪。另被告2人上開所犯，均發生在96年4月24日
    前，且所犯罪名及宣告刑，均合於中華民國96年罪犯減刑條
    例減刑要件，爰減其刑。
六、應適用之法條：刑事訴訟法第455條之4第2項、第455條之8
    、第454條第2項，證券投資信託及顧問法第105條第2項、第
    107條第1款，刑法第2條第1項、第11條前段、修正前刑法第
    28條、第55條、刑法第74條第1項第1款，中華民國96年罪犯
    減刑條例第2條第1項第3款、第7條。
七、本判決除有刑事訴訟法第455條之4第1項第1款、第2款、第
    4款、第6款、第7款所定情形之一，或違反同條第2項規定者
    外，不得上訴。
八、如不服本件判決，得自收受判決送達之日起10日內，向本院
    提出上訴書狀，上訴於第二審法院。
中    華    民    國    97    年    5     月    14    日
                  刑事第十二庭  法  官  魏玉英
以上正本證明與原本無異。
如不服本判決應於收受本判決後10日內向本院提出上訴書狀，並
應敘述具體理由。如未敘述上訴理由者，應於上訴期間屆滿後20
日內向本院補提理由書狀（均須按他造當事人之人數附繕本）「
切勿逕送上級法院」。
                                書記官  曾盈靜
中    華    民    國    97    年    5     月    14    日
附錄本案論罪科刑法條全文
證券投資信託及顧問法第105條
經營證券投資信託業務或基金保管業務，對公眾或受益人違反第
8條第1項規定者，處3年以上10年以下有期徒刑，得併科新臺幣1
千萬元以上2億元以下罰金。
經營證券投資顧問業務、全權委託投資業務、全權委託保管業務
或其他本法所定業務，對公眾或客戶違反第8條第1項規定者，處
1年以上7年以下有期徒刑，得併科新臺幣5千萬元以下罰金。
違反前二項規定，因犯罪所得財物或財產上利益，除應發還被害
人或第三人外，不問屬於犯罪行為人與否，沒收之。如全部或一
部不能沒收時，追徵其價額或以其財產抵償之。
證券投資信託及顧問法第107條
有下列情事之一者，處5年以下有期徒刑，併科新臺幣1百萬元以
上5千萬元以下罰金：
一、未經主管機關許可，經營證券投資信託業務、證券投資顧問
    業務、全權委託投資業務或其他應經主管機關核准之業務。
二、違反第16條第1項規定，在中華民國境內從事或代理募集、
    銷售境外基金。


司法院資訊處製作；財團法人民間司法改革基金會備份。
